臺灣板橋地方法院民事判決　九十一年度訴字第八三五號
　　原　　　告　甲○○
　　被　　　告　乙○○
右當事人間請求給付損害賠償事件，本院判決如左：
    主    文
被告應給付新台幣壹佰陸拾玖萬元，及自民國九十一年四月二十四日起至清償日止，
按年息百分之五計算之利息。
訴訟費用由被告負擔。
本判決第一項於原告以新台幣伍拾柒萬為被告供擔保後得假執行。
    事    實
甲、原告方面：
一、聲明：求為判決如主文第一項所示，並陳明願供擔保請准宣告假執行。
二、陳述：
    兩造於民國八十九年四月十二日簽訂股份買賣合約書，被告同意將台灣固網股份
    有限公司（下簡稱台灣固網）發起人認股股票以每張（一千股）新臺幣（下同）
    十三元之價格讓與原告共一百三十張。並約定原告應於八十九年四月十四日中午
    十二時前付清價款；被告則應於台灣固網發放股票時，依照公司法及台灣固網之
    相關規定，於股票禁止轉讓期限終止十四日後轉讓股票予原告。倘被告於股票交
    割日前及得交割日後不願轉讓時，合約視同解除，被告應以每股三十元賠償原告
    ，視為債務不履行之損害賠償。詎被告於收受原告所交付之一百六十九萬元價款
    後，屆期仍未依約定辦理轉讓事宜，經屢催未獲置理，視為解除契約，爰依契約
    關係請求被告回復原狀返還已交付之價款及遲延利息。
乙、被告方面：
一、聲明：求為判決駁回原告之訴及假執行之聲請。
二、陳述：
    兩造間確實締有買賣契約，原告亦已交付一百六十九萬元價款。雖股票在去年（
    即九十年）就可以交割，原告也有打電話要求交割。惟因為家中有風災及其他訴
    訟事件，一直沒有聯絡好確定之時間，所以才沒有辦理過戶，並非故意不履行。
    理    由
一、原告主張，兩造間就台灣固網股票締有買賣契約，原告已依約交付一百六十九萬
    元價款予被告，詎被告於本件買賣標的（股票）得辦理交割轉讓手續後，經屢催
    仍不履行轉讓手續，依契約第六條約定，買賣契約視同解除，是本於買賣契約關
    係請求被告回復原狀將原告所交付之價金返還原告等情。被告則以，伊出賣之股
    票固於九十年即得辦理交割手續，惟因家中遭逢風災並有其他訴訟事件，一直無
    法與原告聯絡好確定之時間，故無法完成轉讓，非不履行等情置辯。
二、查原告主張，原告已依系爭買賣契約交付一百六十九萬元價款予被告；系爭買賣
    標的（股票），至遲於九十年間即得辦理交割；依合約第六條約定，倘被告於股
    票交割日前及得交割日後不願轉讓時，合約視同解除；原告陸續於九十年十二月
    耶誕節及九十一年春節期間（即二月間）聯絡被告，但被告都不接電話，且不與
    原告聯絡等情，業據提出股份買賣合約書及發起人認股繳款書各一份為證，並為
    被告所不爭執，堪認為真正。
三、被告雖執：因家中另有事情，兩造一直沒有聯絡好確定之時間，故才無法完成轉
    讓事宜云云為辯。惟承前所述，被告對於原告曾就股票轉讓事宜二次電話聯絡一
    節，既未有爭執，且自陳伊有原告的電話，卻於自行動電話「來電顯示」知悉原
    告來電話，甚且接獲本件原告起訴狀後，仍避不與其聯絡，按諸一般經驗法則，
    已難認有何履行契約之誠意。至被告所辯：家中有風災及其他訴訟案件一節，與
    本件遲延給付並無何直接因果關係，難執為免責之抗辯，附此敘明。即經本院調
    查之結果，被告於經原告催告履行時，雖僅消極不與之聯絡，惟此消極不作為已
    構成合約第六條之要件，是原告主張，系爭買賣契約已視為解除，依契約關係，
    被告應將買賣價金返還原告，即非無據。
四、從而，原告本於契約關係，請求被告於解除契約後回復原狀，將買賣價金一百六
    十九萬元返還原告，及自起訴狀繕本送達翌日起（即九十一年四月二十四日）至
    清償日止，按年息百分之五計算之利息，為有理由，應予准許。
五、原告陳明願供擔保請求宣告假執行，經核並無不合，爰酌定相當之擔保金額准許
    之。
結論：本件原告之訴為有理由，並依民事訴訟法第七十八條、第三百九十條第二項，
判決如主文。
中　　　華　　　民　　　國　　九十一　　年　　　七　　　月　　　八　　　日
                                  臺灣板橋地方法院民事第一庭
~B法　官　黃信滿
右為正本係照原本作成。
如對本判決上訴，須於判決送達後二十日內向本院提出上訴狀。
中　　　華　　　民　　　國　　九十一　　年　　　七　　　月　　　八　　　日
~B書記官　吳美瑤
